臺灣臺北地方法院刑事判決　　　　　　 96年度簡上字第54號
　　上　訴　人
　　即　被　告　乙○○
 　　　　　　 　　　　　11.
 　　　　　　 　　　　　國民.
上列上訴人即被告因贓物案件，不服本院95年度簡字第3756號，
中華民國95年12月20日所為第一審簡易判決（聲請簡易判決處刑
案號：95年度偵字第23446號），提起上訴，本院管轄之第二審
合議庭判決如下：
    主  文
上訴駁回。
    事實及理由
一、本案經本院審理結果，認第一審以上訴人即被告乙○○犯刑
    法第349條第2項之贓物罪，判處拘役30日，並諭知以新臺幣
    1000元折算1日之易科罰金折算標準，認事用法及量刑均無
    不當，應予維持，並引用附件第一審判決書記載之事實、證
    據及理由。
二、上訴人即被告上訴意旨略以：上訴人係一時貪念小利，才著
    上官司，無錢繳罰金，如果被關，生意就完了，請求給予輕
    判云云。按法官於有罪判決如何量處罪刑，甚或是否宣告緩
    刑，均為實體法賦予審理法官裁量之刑罰權事項，法官行使
    此項裁量權，自得依據個案情節，參酌刑法第五十七條所定
    各款犯罪情狀之規定，於法定刑度內量處被告罪刑；除有逾
    越該罪法定刑或法定要件，或未能符合法規範體系及目的，
    或未遵守一般經驗及論理法則，或顯然逾越裁量，或濫用裁
    量等違法情事之外，自不得任意指摘其量刑違法，最高法院
    對此並著有八十年臺非字第四七三號、七十五年臺上字第七
    ○三三號、七十二年臺上字第六六九六號、七十二年臺上字
    第三六四七號等判例可資參照。準此，法官量刑，如非有上
    揭明顯違法之情事，自不得擅加指摘其違法或不當。經查上
    訴人於本院審判期日，對於原審判決認定有罪之事實，均不
    爭執。又查原審判決已審酌上訴人犯罪動機係因貪圖低價而
    一時失慮、所故買之贓物價值尚非過鉅、平日素行良好、犯
    罪之目的、手段、所生之危害及其犯後尚知坦承犯行之態度
    等一切情狀，量處被告拘役30日，並諭知以新臺幣1000元折
    算1日，揆諸上開最高法院判決意旨，原審刑罰裁量權之行
    使並無違法不當之處，是上訴人請求輕判云云，要無可採。
    是本件上訴無理由，應予駁回。
據上論斷，應依刑事訴訟法第455條之1第1項、第3項、第368條
條、第373條，判決如主文。
本案經檢察官黃于真到庭執行職務
中　　華　　民　　國　　96　　年　　5　　月　　15　　日
                    刑事第七庭  審判長法  官   梁耀鑌
                                      法　官   余明賢
                                      法　官   許泰誠
上正本證明與原本無異。
不得上訴。
                                      書記官   張漪蕙
中　　華　　民　　國　　96　　年　　5 　　月　　15　　日
附件：
臺灣臺北地方法院刑事簡易判決　　　　　95年度簡字第3756號
聲　請　人　臺灣臺北地方法院檢察署檢察官
被　    告　乙○○　男　49歲（民國○○年○月○日生）
 　　　　 　　　　　籍設臺北市○○區○○路47之11號
  　　　　　　　　　現居臺北市中山區○○○路○段62巷
     　　 　　　　　11號3樓
 　　　　 　　　　　國民身分證統一編號：Ｚ000000000號
上列被告因贓物案件，經檢察官聲請以簡易判決處刑（95年度偵
字第23446號），本院判決如下：
    主  文
乙○○故買贓物，處拘役參拾日，如易科罰金，以新臺幣壹仟元
折算壹日。
    事實及理由
一、乙○○明知真實姓名不詳綽號「小芳」之成年女子，所持有
    華碩牌手提電腦乙台（型號A6Q740DR－Z6DXCA），係來路不
    明之贓物（為甲○○於民國95年7月下旬某日，在其位於台
    北縣三重市○○○路155巷16號1樓住處遭竊之物品），價值
    新台幣（下同）3萬7千元，竟貪圖便宜，於95年7月20日左
    右在臺北縣三重市○○街48巷39號1樓，以賤價1萬4千元買
    受，嗣經警循線查獲。
二、認定犯罪事實之證據：
  (一)被告乙○○於偵查中之自白。
  (二)證人甲○○於警詢中之證述及贓物認領保管單一紙。
    堪認被告之任意性自白與事實相符，應堪採信，本案被告故
    買贓物犯行明確，自應依法論罪科刑。
三、核被告所為，係犯刑法第349條第2項之故買贓物罪。爰審酌
    被告犯罪動機係因貪圖低價而一時失慮、所故買之贓物價值
    尚非過鉅、平日素行良好、犯罪之目的、手段、所生之危害
    及其犯後尚知坦承犯行之態度等一切情狀，量處如主文所示
    之刑，並諭知易科罰金之折算標準，以示懲儆。
四、據上論斷，應依刑事訴訟法第449條第1項前段、第3項，刑
    法第349條第2項、第41條第1項前段，刑法施行法第1條之1
    ，逕以簡易判決如主文所示之刑。
如不服本判決，應於收受判決正本送達之翌日起10日內向本庭提
出上訴狀，上訴於本院合議庭（須附繕本）
中　　華　　民　　國　　95　　年　　12　　月　　20　　日
　　　　　　　　　刑事第十庭    法　官　紀文惠
以上正本證明與原本無異。
　　　　　　　　　　　　　　　　書記官　劉新怡
中　　華　　民　　國　　95　　年　　12　　月　　20　　日
附錄本案論罪科刑法條全文
中華民國刑法第349條
（普通贓物罪）
收受贓物者，處 3 年以下有期徒刑、拘役或 5 百元以下罰金。
搬運、寄藏、故買贓物或為牙保者，處 5 年以下有期徒刑、拘役
或科或併科 1 千元以下罰金。
因贓物變得之財物，以贓物論。
